【裁判字號】    92,交上訴,119
【裁判日期】    920630
【裁判案由】    公共危險等
【裁判全文】
臺灣高等法院刑事判決                          九十二年度交上訴字第一一九號
    上  訴  人
    即  被  告  乙○○
右上訴人因公共危險等案件，不服臺灣板橋地方法院九十二年度交訴字第二九號，中
華民國九十二年四月三十日第一審判決（起訴案號：臺灣板橋地方法院檢察署九十一
年度偵字第二０六三九號），提起上訴，本院判決如左：
    主  文
上訴駁回。
    事  實
一、乙○○於民國九十一年七月十七日晚間，駕駛車號ＩＴＴ─六五二號重型機車（
    因懸掛車牌係黃光輝所有於九十一年七月十七日失竊車號ＣＡＫ─二一七號機車
    之車牌，所犯侵占遺失罪，另經原審法院於九十一年九月三十日以九十一年度板
    簡字第一三四九號判決判處罰金二千元，如易服勞役，以三百元折算一日確定在
    案）擬返回住處。沿臺北縣板橋市漢生東幹二十三支五由東向西方向行駛，途經
    該支線與漢生東路三十三巷之交岔路口之際，本應注意注意車前狀況、並隨時採
    取必要之安全措施，及車輛行至無號誌之交岔路口，支線道車應暫停讓幹線道車
    先行；未劃分幹、支線或同為幹線道或支線道者，左方車應暫停讓右方車先行。
    且當時天候為晴天、夜間有照明、光線良好、路面乾燥、無缺陷、無障礙物、視
    距良好，並無不能注意上開情事之情形，竟疏於注意，並未減速慢行看清左右有
    無來車，即貿然通過該交岔路口，適有甲○○駕駛車號ＨＵ六─六二０號重型機
    車沿臺北縣板橋市○○○路三十三巷由北往南方向行駛，亦途經上開交岔路口，
    致二車發生擦撞，甲○○失控倒地後，受有足部開放性傷口及胸壁挫傷之傷害。
    詎乙○○於肇事後，明知汽車駕駛人駕駛汽車肇事致人受傷或死亡，應即採取救
    護或其他必要措施，並向警察機關報告，不得駛離現場，然因先前有飲用酒類之
    情事，恐警方查獲其酒醉駕車（此部分事後經原審查明以不能證明已達不能安全
    駕駛之情形，而將檢察官起訴酒醉駕車逃逸部分諭知無罪確定）及侵占他人失竊
    機車車牌之情事，竟另行起意，倒地起身後，未察看探詢甲○○之傷勢，亦未報
    警處理，即逕行駕駛前開機車逃逸離去，經甲○○記下車牌號碼後報警處理，嗣
    於九十一年八月七日循線查悉上情。
二、案經被害人甲○○訴由臺北縣政府警察局板橋分局報請臺灣板橋地方法院檢察署
    檢察官偵查起訴。
    理  由
一、右揭犯罪事實，業據被告乙○○於原審及本院審理中坦承不諱，核與被害人甲○
    ○指訴之情節相符，且經證人即現場目擊證人呂美麗於偵審中證述無誤，並有道
    路交通事故調查報告表、臺北縣政府警察局交通警察隊板橋分隊道路交通事故補
    充資料表、道路交通事故肇因研判表、車損與事故現場照片十幀附卷可稽。又「
    汽車行駛時，駕駛人應注意車前狀況及兩車併行之間隔，並隨時採取必要之安全
    措施。」；另「汽車行駛至交岔路口，其行進、轉彎、應依左列規定：二、車輛
    行至無號誌或號誌故障而無交通警察指揮之交岔路口，支線道車應暫停讓幹線道
    車先行。未劃分幹、支線或同為幹線道或支線道者，轉彎車應暫停讓直行車先行
    ；如同為直行車或轉彎車者，左方車應暫停讓右方車先行。」，道路交通安全規
    則第九十四條第三項、第一百零二條第一項第二款分別定有明文（公訴人引用該
    規則第一百二十五條第二款之規定，惟該條係有關「慢車」行駛至交岔路口之規
    範，故其引用容有誤會）。本件被告駕駛機車沿臺北縣板橋市漢生東幹二十三支
    五由東向西方向行駛，告訴人駕駛機車沿板橋市○○○路三十三巷由北往南方向
    行駛，二車於交岔路口發生擦撞之情，為被告及告訴人供承不諱，且有道路交通
    事故調查報告表可稽，是被告行駛於支線道，而告訴人行駛於幹線道，縱使上開
    道路未劃分支幹線道，被告係左方車，而告訴人係右方車，依上開交通安全規則
    之規定，被告及告訴人同時駛至無號誌之交岔路口，其「路權」應屬告訴人，即
    由告訴人先行。惟被告非但未讓告訴人機車先行，反未減速慢行，亦未看清左右
    有無來車即貿然通過該交岔路口時，以致發生本件車禍。且當時天候為晴天、夜
    間有照明、光線良好、路面乾燥、無缺陷、無障礙物、視距良好，亦為被告所自
    承，且有道路交通事故調查報告表可查，可知被告並無不能注意之情形，竟疏於
    注意，以致肇事，其有過失責任甚明。又告訴人甲○○因本件車禍，受有足部開
    放性傷口及胸壁挫傷之傷害，有亞東紀念醫院診斷證明書一紙在卷可憑，其受傷
    與被告過失行為間，復有相當因果關係。本件事證明確，被告過失傷害及肇事逃
    逸之犯行，均堪認定。
二、核被告乙○○所為，係犯刑法第二百八十四條第一項之過失傷害罪、第一百八十
    五條之四之肇事逃逸罪。被告所犯上開二罪間，犯意各別，罪名互異，應分論併
    罰之。
三、原審詳加審認，以被告罪證明確，適用刑法第一百八十五條之四、第二百八十四
    條第一項、第五十一條第一項第五款，罰金罰鍰提高標準條例第一條前段之規定
    ，併審酌被告之前科紀錄、過失行為之情節、對被害人所造成之傷害，且明知其
    駕駛機車懸掛他人失竊之車牌，於肇事後不思救助被害人，反駕車逃逸離去，陷
    被害人於求援無著，求償無門之危險，顯見被告犯後猶試圖掩飾肇事逃逸罪責，
    迄今亦未與告訴人達成和解，賠償告訴人損失等一切情狀，就傷害罪部分量處有
    期徒刑四月、肇事逃逸罪部分量處有期徒刑一年，並依法定應執行刑一年二月。
    經核並無不合。被告上訴坦認有肇事之情事但否認有逃逸之情形，並以家中窮困
    無力和解、原審量刑過重等詞指摘原判決不當，請求撤銷改判。惟查：被告確有
    肇事逃逸之情形，業經其自承肇事後，明知告訴人倒地，未留下姓名聯絡方法，
    即因伊有喝酒怕警察，未留下姓名聯絡方法，亦未詢問告訴人情形及救護告訴人
    ，即迅速離開現場回家等情屬實（見偵查卷第三頁反面、第四四頁反面、原審卷
    第十七頁、本院卷第二０頁），核與告訴人指訴情形相符，並經目擊證人呂美麗
    證述甚明在卷，是被告空言否認肇事逃逸，顯不實在，所辯不足採信，其上訴既
    無理由，應予駁回。
據上論斷，應依刑事訴訟法第三百六十八條，判決如主文。
本案經檢察官鄭龍照到庭執行職務。
中      華      民      國    九十二    年      六      月      三十    日
                              臺灣高等法院交通法庭
                                  審判長法  官  溫  耀  源
                                        法  官  吳      燦
                                        法  官  何  菁  莪
右正本證明與原本無異。
如不服本判決，應於收受送達後十日內向本院提出上訴書狀，其未敘述上訴之理由者
並得於提起上訴後十日內向本院補提理由書（均須按他造當事人之人數附繕本）。
                                        書記官  陳  菊  珍
中      華      民      國    九十二    年      六      月     三十     日


司法院資訊處製作；財團法人民間司法改革基金會備份。
